

PERFIL

Profesional Aduanero con experiencia en las áreas de Contabilidad, Administración. Líder integral en actividades vinculadas con el cargo laboral; lo cual me ha permitido resguardar, con mucha sinergia y trabajo en equipo, los intereses de las organizaciones para las cuales he prestado servicios. Amplia capacidad de análisis y solución de problemas. En búsqueda de ejercer mis capacidades, aportar mis conocimientos y aprender todo lo que pueda ofrecer la empresa a laborar

CONTACTO

TELÉFONO: +5491130454371

SITIO WEB:

linkedin.com/in/sibyl-perez-08687175/

CORREO ELECTRÓNICO: SIBYLMARIA@HOTMAIL.COM

IDIOMAS

INGLÈS

Nivel de manejo: Intermedio

REMUNERACIÓN PRETENDIDA:

\$35.000

SIBYL PÉREZ

DNI 95712854 / CUIL 27-95712854-3 GREGORIO DE LAFERRERE 1279 CABA

ADUANERA/ADMINISTRATIVA

EDUCACIÓN

Escuela Nacional de Administración y Hacienda Pública

AGOSTO 2000 - DICIEMBRE 2005

LICENCIADA EN CIENCIAS FISCALES MENCIÓN ADUANAS Y COMERCIO EXTERIOR

Universidad Nacional Experimental Marítima del Caribe

MARZO 2006 - ABRIL 2012

ESPECIALIZACIÓN EN COMERCIO MARÍTIMO INTERNACIONAL MENCIÓN NEGOCIO

EXPERIENCIA LABORAL

NISHACELL. Cajera Administradora Senior

OCTUBRE 2017 - NOVNOVIEMRE 2018

Manejo de sistema administrativo de ventas e inventario (Gdssistemas).

ELECTRÓNICA QUANTUM, C.A. Administración Cuentas por Pagar Semi Senior

MAYO 2015 - FEBRERO 2016

Manejo del sistema administrativo LANSYS; Calculo de retenciones de IVA e ISLR.

SERVICIOS Y TRAMITACIONES PAC Asistencia a la Gerencia General Semi Senior

JULIO 2009 - ABRIL 2012

Clasificación Arancelaria, permisología correspondiente a la importación de alimentos. Empresa de tramitación: Nestlé de Venezuela

GENERAL DE ALIMENTOS NISA, C.A. (GENICA) Coordinadora de Importaciones Semi Senior

DICIEMBRE 2008 - JULIO 2009

Clasificación Arancelaria, permisología correspondiente a la importación de alimentos (lácteos y quesos)

APTITUDES

Aduanas, comercio exterior, administración, gestión de proyectos; estrategia empresarial; investigación y desarrollo. Microsoft Office (Word, Excel, Power Point)